# 请教民航企业经营租赁飞机中用的高价周转件会计处理的问题

提问人：社后 时间：2011-11-20 17:33:47
固定资产指南里规定： 四、备品备件和维修设备 备品备件和维修设备通常确认为存货，但符合固定资产定义和确认条件的，如企业（ 民用航空运输）的高价周转件等，应当确认为固定资产。 五、经营租入固定资产改良 企业以经营租赁方式租入的固定资产发生的改良支出，应予资本化，作为长期待摊费用，合理进行摊销。 经民航企业经营租赁租入飞机中用的高价周转件在报表中列示在长期待摊费用还是固定资产中，请版主指点我吧。

回答人：chenyiwei
考虑：（ 1 ）本公司是否拥有该种周转件的所有权？（ 2 ）周转件在租赁结束时或者结束前能否从目前其所依附的经营租入的飞机上拆下，装到其他飞机（包括自有产权的飞机和融资租入的飞机）上使用？还是必须在租赁期结束时连同租入的飞机一并交还？（ 3 ）
周转件的剩余使用寿命与剩余租赁期相比孰长？